# 对方破产不用支付的应付账款

提问人：1111222222 时间：2020-01-06 14:39:04
请教陈版主对方破产不用支付的应付账款工程款，该工程款已转固，可以冲减应付账款和固定资产吗

回答人：chenyiwei
这种情况下，应在满足《企业会计准则第 22 号——金融工具确认和计量（ 2017 年修订）》第十二条规定的金融负债终止确认条件（“金融负债（或其一部分）的现时义务已经解除的，企业应当终止确认该金融负债（或该部分金融负债）”）的前提下，将无需支付的款项转入营业外收入。
为了确定是否满足上述终止确认条件，必要时可能需要获取律师的法律专业意见。